Inventaris van het archief van de Nederlandse Spaarbankbond (NSBB), 1906-2000
Nationaal Archief, Den Haag
- STUKKEN BETREFFENDE BIJZONDERE ONDERWERPEN, 2
  - TAAKUITVOERING, 2.5
    - SAMENWERKING, 2.5.9
      - NATIONAAL, 2.5.9.1
        - OVERIGE ORGANISATIES, 2.5.9.1.2
          - Stukken betreffende de vertegenwoordiging in het Nationaal Instituut voor Budgetvoorlichting (Nibud), waarin het Gezins Begrotings Instituut is opgegaan., 1980 - 1981; 3914; 1 omslag
          - Stukken betreffende de oprichting en activiteiten van de Geschillencommissie Bankbedrijf., 1985 - 1988; 3915; 1 omslag
          - Stukken betreffende het lidmaatschap van de Nederlandse Vereniging van Banken, alsmede betreffende het verlenen van bemiddeling aan leden om zelfstandig NVB-lid te worden., 1988-1991; 3916; 1 omslag
          - Stukken betreffende de participatie van de Nederlandse Spaarbankbond in de garantstelling ten behoeve van de oprichting van de Informatica-Universiteit., 1987 - 1988; 3917; 1 omslag
          - Stukken betreffende het verlenen van medewerking aan de organisatiewijziging van het Bureau Krediet Registratie (BKR) te Tiel., 1987 - 1989; 3918; 1 omslag
          - Stukken betreffende het formuleren van beleid inzake de oprichting van een bedrijfstakorganisatie ten behoeve van het interbancair overleg., 1988; 3919; 1 omslag
      - INTERNATIONAAL, 2.5.9.2
        - Doorslagen van uitgaande brieven gericht aan het Institut International des Caisses d`Epargne., 1927 - 1938; 3920-3921; 2 omslagen
          - 1927 - 1934, 3920
          - 1935 - 1938, 3921
        - Ingekomen brieven afkomstig van het Institut International d`Epargne., 1935 - 1939; 3922; 1 omslag
        - Stukken betreffende het organiseren van een bestuursvergadering te Amsterdam en Scheveningen van het Comité Permanente van het Institut International d`Epargne., 1936-1937; 3923; 1 pak
        - Stukken betreffende de deelname van dr. J.R.A. Buning aan het congres van de Scandinavische, Engelse en Nederlandse spaarbanken., 1946 - 1947; 3924; 1 omslag
        - Stukken betreffende het verlenen van medewerking aan de heroprichting van het Institut International d`Epargne., 1947; 3925; 1 omslag
        - Stukken betreffende het verlenen van medewerking door dr. J.R.A. Buning aan de Zomerschool van het Internationaal Instituut voor het Spaarwezen te Leuven., 1952 - 1953; 3926; 1 omslag
        - Stukken betreffende de samenwerking met het Internationaal Instituut voor het Spaarwezen inzake de ontwikkeling van een internationaal erkend spaarbankboekje., 1965 - 1967; 3927; 1 pak
        - Stukken betreffende de mogelijke uitzending van financieel deskundigen van de Nederlandse Spaarbankbond ter assistentie van de in Jakarta, Indonesië gevestigde Taburgan Negara Bank., 1970 - 1971; 3928; 1 omslag
        - Stukken betreffende de samenwerking met het Verband der Deutschen Freien Öffentichen Sparkassen., 1984 - 1990; 3929; 1 omslag
        - Stukken betreffende de totstandkoming van de Raamovereenkomst van de Nederlandse Spaarbankbond, de bij de NSBB aangesloten spaarbanken en de Algemene Spaar- en Lijfrentekas [B]., 1988 - 1990; 3930-3931; 2 pakken
          - 1988 juni - 1989 april, 3930
          - 1989 mei - 1990 februari, 3931
        - Stukken betreffende de totstandkoming van de samenwerkingsovereenkomst met Confederaçion Española De Ahorros., 1989 - 1991; 3932; 1 omslag
        - Stukken betreffende de ondertekening van de overeenkomst met het Centre National des Caisses d`Épargne et de Prévoyance (ENCP) en met de European Savings Banks Financial Service Company (Eufiserv s.c.)., 1990, 1994, 1996; 3933; 1 omslag
- DOCUMENTATIE, 3
  - Plakboeken met krantenknipsels inzake de Nederlandse Spaarbankbond, de afzonderlijke spaarbanken of de financiële situatie in Nederland, met index., 1925 - 1943; 3934-3937; 4 delen
    - 1925 - 1931, 3934
    - 1931 - 1934, 3935
    - 1934 - 1939, 3936
    - 1940 - 1943, 3937
  - Krantenknipsels., 1947-1968, 1973; 3938-3949; 11 pakken en 1 omslag
    - 1947 - 1948, 3938
    - 1949 - 1950, 3939
    - 1951 - 1952, 3940
    - 1953, 3941
    - 1954 - 1955, 3942
    - 1956 - 1958, 3943
    - 1959 - 1960, 3944
    - 1961 - 1962; met rubrieksomschrijvingen, 3945
    - 1963 - 1964, 3946
    - 1965 - 1966, 3947; 1 omslag
    - 1967 - 1968, 3948
    - 1973, 3949
  - Krantenknipsels inzake de door de Spaarbank voor de Stad Amsterdam in samenwerking met de Vakgroep Detailhandel in Brandstoffen georganiseerde actie ''Door sparen kolen vergaren''., 1950; 3950; 1 omslag
  - Krantenknipsels inzake specifieke onderwerpen of gebeurtenissen., 1960 - 1977; 3951-3957; 7 omslagen
    - Concentratie in de Spaarbankwereld. 1970 - 1973, 3951
    - Concurrentie met boerenleenbanken en handelsbanken, 1960 - 1968, 3952
    - Fraudezaken bij spaarbanken. 1959 - 1961, 3953
    - Fusievoorstel met Gelddiensten van de PTT. 1972 - 1973, 3954
    - Gevolgen van de oorlog en de Duitse bezetting voor de economie. 1940 - 1944, 3955
    - Grote Spaarbanken en hun directeuren. 1978 - 1985, 3956
    - Vijftigjarig bestaan van de Nederlandse Spaarbankbond. 1957, 3957
  - Krantenknipsels inzake het handelen van de Nederlandse Spaarbankbond en haar leden., 1969 - 1983; 3958; 1 pak
  - Publicaties inzake filatelie. Met foto`s., 1971 - 1981; 3959-3961; 3 omslagen
    - 1971 - 1975 maart, 3959
    - 1975 april - 1977, 3960
    - 1978 - 1981, 3961